# 求助陈版主，股份支付的疑问

提问人：liuweisheng 时间：2022-12-16 14:51:24
A公司成立合伙平台进行股份支付，实控人持有该合伙平台的股份是否需要确认股份支付。谢谢版主解惑。

回答人：chenyiwei
需根据具体情况分析。
参照《股份支付准则应用案例——实际控制人受让股份是否构成新的股份支付》：普通合伙人受让有限合伙人股份后，不享有受让股份对应的投票权和股利分配等受益权，且其必须在约定的时间（ 3 年限售期内）、以受让价格（ 6 元/股）将受让股份再次分配给员工持股平台的合伙人，上述事实表明普通合伙人未从受让股份中获得收益，仅以代持身份暂时持有受让股份，该交易不符合股份支付的定义，不构成新的股份支付。实务中，判断普通合伙人受让股份属于代持行为通常需要考虑下列证据：（ 1 ）受让前应当明确约定受让股份将再次授予其他激励对象；（ 2 ）对再次授予其他激励对象有明确合理的时间安排；（ 3 ）在再次授予其他激励对象之前的持有期间，受让股份所形成合伙份额相关的利益安排（如股利等）与代持未形成明显的冲突。
对于实控人通过初始入股或者增资方式持有的持股平台份额是否需确认股份支付，也可以参照上述原则处理，主要是考虑实控人是否属于暂时代持，有无明确的后续授予计划等。